Inventaris van de archieven van het Ministerie van Binnenlandse Zaken: Directie Overheidspersoneelszaken, (1946-) 1960-1989; Centrale Ideeënbuscommissie, 1948-1992; Rijkskledingcommissie, 1927-1987
Nationaal Archief, Den Haag
- Directie Overheidspersoneelszaken
  - Dossiers
    - Taakuitvoering, -1.
      - Personeelsbeleid, 08.
        - Ambtenarenwet, Ambtenarenreglement, Arbeidsovereenkomstenbesluit en Rijkswachtgeldbesluit, 08.17
          - Stukken betreffende de wijzigingen en uitvoering van het Algemeen Rijksambtenarenreglement (ARAR)., 1946-1989; 356-452; 48 pakken en 49 omslagen
            - 1970 wijziging bij KB nr. 16 van 20 juni 1970 inzake de vakantie-uitkering, alsmede wijziging van het Arbeidsovereenkomstenbesluit, 386
            - 1970 - 1972 wijziging bij KB nr. 24 van 27 juni 1972 inzake de personeelsbeoordeling, alsmede wijziging van het Arbeidsovereenkomstenbesluit, 387; pak
            - 1970 - 1973 wijziging bij KB nr.14 van 17 december 1975 van Hoofdstuk 6, alsmede wijziging van het Arbeidsovereenkomstenbesluit, 388; pak
            - 1974 idem, 389; pak
            - 1975 idem, 390; pak
            - 1975 - 1976 idem, 391; pak
            - 1970 - 1974 voorstel tot aanvulling van art. 50 inzake het stakingsverbod voor ambtenaren, 392
            - 1970 - 1975 wijziging bij KB nr. 43 van 1 oktober 1975 inzake verkorting van de werkweek tot 40 uur en verhoging van het minimum vakantieverlof, alsmede wijziging van het Arbeidsovereenkomstenbesluit, 393; pak
            - 1971 - 1974 wijziging bij KB nr. 24 van 30 juli 1974 inzake de terugvordering van opleidingskosten, alsmede wijziging van het Arbeidsovereenkomstenbesluit, 394; pak
            - 1971 - 1974 wijzing bij KB nr. 14 van 27 juli 1977 van art. 5a, 3e lid, en intrekking art. 75 inzake de arbeidsbescherming jeugdpersoneel, 395; pak
            - 1974 - 1977 idem, 396; pak
            - 1972 - 1973 wijziging bij KB nr. 28 van 14 september 1973 van art. 10, 13, 93, 105, 106, 110 en 132, 397
            - 1972 - 1974 wijziging bij KB nr. 9 van 2 juli 1974 inzake ontslagbepalingen, 398
            - 1972 - 1975 wijziging bij KB nr. 12 van 24 maart 1976 van art. 43 inzake de 5% ziektekostenregeling, alsmede wijziging van het Arbeidsovereenkomstenbesluit, 399; pak
            - 1975 - 1976 idem, 400; pak
            - 1973 - 1976 wijziging bij KB van 13 februari 1976 van art. 59 en de invoering van art. 71a inzake veiligheidsonderzoeken, alsmede de wijziging van het Arbeidsovereenkomstenbesluit, 401
            - 1973 - 1978 wijziging bij KB nr. 8 van 21 februari 1978 inzake studiefaciliteiten, alsmede wijziging van het Arbeidsovereenkomstenbesluit, 402; pak
            - 1974 voorbereiding voor de wijziging van Hoofdstuk 6 inzake het geneeskundig onderzoek en arbeidsongeschiktheid, 403
            - 1974 - 1975 wijziging bij KB nr. 54 van 23 mei 1975 inzake de vakantieuitkering en wijziging van het Arbeidsovereenkomstenbesluit, 404; pak
            - 1974 - 1978 wijziging bij KB nr. 10 van 4 april 1981 van art. 30c en 33a inzake bezoldiging en verlof raadsleden, 405; pak
            - 1978 - 1982 idem, 406; pak
            - 1974 - 1979 wijziging bij KB nr. 32 van 1 augustus 1979 inzake art. 33b betreffende faciliteiten voor georganiseerd overleg alsmede wijziging van het Arbeidsovereenkomstenbesluit, 407; pak
            - 1975 - 1977 wijziging bij KB van 23 juni 1977 (S.417) van art. 34 inzake buitengewoon verlof, alsmede het buiten toepassing verklaren van enkele bepalingen van het West-Indisch Detacheeringsbesluit 1930, 408
            - 1975 - 1979 wijziging bij KB nr. 16 van 7 februari 1979 inzake opzeggingsverbod in geval van zwangerschap, alsmede wijziging van het Arbeidsovereenkomstenbesluit, 409
            - 1975 - 1980 wijziging bij KB nr. 36 van 13 september 1982 van art 33b en 123-129d inzake de medezeggenschap en dienstcommissies, 410; pak
            - 1980 idem, 411; pak
            - 1981 idem, 412; pak
            - 1982 idem I, 413; pak
            - 1982 idem II, 414; pak
            - 1976 - 1979 wijziging bij KB nr. 24 van 26 maart 1979 inzake opname en splitsing vakantieverlof, alsmede wijziging van het Arbeidsovereenkomstenbesluit, 415
            - 1978 - 1979 wijziging bij KB nr. 34 van 1 augustus 1979 inzake wijziging art. 95 en 96 voor de volgorde van ontslag bij overtolligheid, 416
            - 1978 - 1980 circulaire aan de ministers met het voorstel tot wijziging van art. 9 inzake de doorlichting van arbeidscontractanten op tuberculose, 417
            - 1978 - 1982 wijziging bij KB nr. 12 van 29 januari 1982 van art. 96b inzake benoeming minister of staatssecretaris, alsmede wijziging van het Rijkswachtgeldbesluit 1959, 418
            - 1979 - 1980 wijziging bij KB nr. 1 van 26 april 1980 van art. 24 inzake minimum duur van de vakantie, alsmede wijziging van het Arbeidsovereenkomstenbesluit, 419
            - 1979 - 1980 wijziging bij KB nr. 22 van 15 april 1980 van artikelen inzake het vervallen van de Kindertoelageregeling Overheidspersoneel, 420
            - 1979 - 1982 wijziging bij KB nr. 41 van 6 mei 1982 van art. 6 inzake aanstelling en indienstneming op arbeidsovereenkomst alsmede wijziging van het Arbeidsovereenkomstenbesluit en Rijkswachtgeldbesluit 1959, 421
            - 1981 wijziging bij KB nr. 8 van 16 oktober 1981 van art. 94a inzake verlaging van de VUT-leeftijd, alsmede wijziging van het Arbeidsovereenkomstenbesluit, 422
            - 1981 - 1982 voorstel tot wijziging inzake bepalingen tot het vakbondswerk in de burgerlijke rijksdienst, 423
            - 1981 - 1982 wijziging bij KB nr. 10 van 14 mei 1982 inzake de wijziging van de Algemene Kinderbijslagwet, alsmede wijziging van het Arbeidsovereenkomstenbesluit, 424
            - 1982 wijziging bij KB nr. 9 van 6 oktober 1982 van art. 94a inzake verlaging VUT-leeftijd, 425
            - 1982 - 1983 wijziging bij KB nr. 10 van 29 augustus 1983 van art. 24, 25 en 30 inzake vakantieregeling voor deeltijdwerkers, alsmede wijziging van het Arbeidsovereenkomstenbesluit, 426
            - 1982 - 1983 wijziging bij KB nr. 11 van 25 maart 1983 van art. 37, 125 en 132a in verband met de Algemene Termijnwet, 427
            - 1982 - 1983 wijziging bij KB nr. 13 van 8 februari 1983 van art. 24 inzake verhoging duur van vakantie, alsmede wijziging van het Arbeidsovereenkomstenbesluit, 428
            - 1982 - 1983 wijziging bij KB nr. 9 van 22 mei 1984 van art. 110, 111, 119 en 129 inzake de arbeidsgeschillenregeling, 429; pak
            - 1983 - 1984 idem, 430; pak
            - 1982 - 1984 wijziging bij KB nr. 10 van 4 oktober 1984 van art. 105 inzake schrapping Rooms-Katholieke Centrale van Overheids- en Semi-Overheids Personeel uit de overlegorganen en wijziging van het Arbeidsovereenkomstenbesluit en het Ambtenarenreglement Staten-Generaal, 431
            - 1982 - 1985 wijziging bij KB nr. 15 van 20 november 1984 van art. 114 inzake rechtsbescherming leden bijzondere commissie, 432
            - 1982 - 1988 totstandkoming van ministeriële beschikkingen inzake de toepassing van artikel 33a, derde lid, voor gemeenteraden, wethouders en leden van de Provinciale Staten, 433
            - 1983 wijziging bij KB nr. 10 van 27 juni 1983 van art. 31e inzake extra verlofdagen door de arbeidstijdverkorting en wijziging van het Arbeidsovereenkomstenbesluit, 434
            - 1983 wijziging bij KB nr. 4 van 1 november 1983 (Stb. 573) van artikelen door de totstandkoming van het BBRA 1984, 435
            - 1983 wijziging bij KB nr. 6 van 22 augustus 1983 inzake afschaffing kindbedrag in de vakantie-uitkering en wijziging van het Arbeidsovereenkomstenbesluit, 436
            - 1983 - 1985 wijziging bij KB nr. 7 van 12 februari 1985 van art. 71 inzake beoordelingsvoorschrift en wijziging van het Arbeidsovereenkomstenbesluit, 437
            - 1983 - 1986 wijziging bij KB nr. 16 van 30 juni 1987 van art. 96 inzake de positie van vrouwen bij gedwongen ontslag, 438
            - 1987 idem, 439
            - 1984 - 1985 totstandkoming van het besluit van 19 juni 1985 inzake de uitvoering van art. 16, 440
            - 1984 - 1985 wijziging bij KB nr. 16 van 28 augustus 1985 van art. 4a inzake regeling voor werving en selectie, alsmede wijziging van het Arbeidsovereenkomstenbesluit, 441; pak
            - 1984 - 1986 wijziging bij KB nr. 8 van 6 mei 1986 van art. 1, 86 en 94a inzake de VUT-regeling en de Bezwarenregeling functiewaardering, 442; pak
            - 1984 - 1987 wijziging bij KB nr. 21 van 24 september 1987 van art. 42, 45 en 49 inzake aanspraken bij ziekte, 443
            - 1984 - 1988 wijziging bij KB nr. 8 van 16 november 1987 van art. 46 en 95 inzake flexibilisering zwangerschapsverlof, alsmede wijziging van het Arbeidsovereenkomstenbesluit, 444; pak
            - 1985 - 1986 wijziging bij KB nr. 15 van 18 november 1985 van art. 21 betreffende de arbeidsduurverkorting, 445
            - 1985 - 1987 wijziging bij KB nr. 1 van 18 november 1987 van art. 107 inzake de mobiliteitsbevordering, alsmede wijziging van het BBRA 1984, 446; pak
            - 1987 wijziging bij KB nr. 6 van 14 augustus 1987 van art. 99 inzake eervol ontslag en wijziging van het Rijkswachtgeldbesluit 1959 en de Uitkeringsregeling 1966, 447
            - 1988 - 1989 wijziging bij KB nr. 89.009099 van 14 april 1989 van art. 20d en 34d inzake herhalingsoefeningen en buitengewoon verlof, 448
            - 1988 - 1989 wijziging bij KB nr. 89.017713 van 15 september 1989 van art. 17, 22 en 102 inzake de vergoeding bij bereikbaarheids- en beschikbaarheidsdiensten, 449
            - 1988 - 1989 wijziging bij KB nr. 89.017721 van 6 oktober 1989 van art. 55, 67, 90 en 102 inzake de woonverplichting, alsmede wijziging van het Arbeidsovereenkomstenbesluit, 450
            - 1989 wijziging bij KB nr. 89.017707 van 24 augustus 1989 van art. 20, 79 en 102 inzake diensttijd- en ambtsjubileumgratificatie, alsmede wijziging van het Arbeidsovereenkomstenbesluit en Ambtenarenreglement Staten-Generaal, 451
            - 1989 wijziging bij KB nr. 89.017712 van 15 september 1989 van art. 33f inzake ouderschapsverlof, alsmede wijziging van aansluitende besluiten, 452
          - Stukken betreffende de aanpassing, herziening en uitvoering van de Ambtenarenwet., 1958-1988; 453-477; 24 pakken en 1 omslag
            - 1958 - 1976 voorstel tot wijziging van art. 115, 119 en 120 inzake grenzen voor inhouding, beslag en korting op pensioen en bezoldiging, 453
            - 1976 - 1977 idem, 454
            - 1959 - 1967 wijziging bij KB van 22 maart 1967 (Stb. 196) van art. 125 en 126, 455
            - 1961 - 1972 herziening en toepassing, 456
            - 1963 - 1964 toepassing van art. 116 inzake inhoudingen, 457; omslag
            - 1974 - 1976 wijziging bij KB van 2 juni 1976 (Stb. 321) inzake de beroepsprocedure, 458
            - 1975 - 1976 totstandkoming wet van 20 april 1988 (Stb. 229) en KB van 1 oktober 1988 (Stb. 487) inzake de uitoefening van grondrechten, 459
            - 1977 - 1978 idem, 460
            - 1978 idem, 461
            - 1979 - 1980 idem, 462
            - 1980 idem, 463
            - 1980 - 1981 idem, 464
            - 1981 - 1983 idem, 465
            - 1984 idem, 466
            - 1985 - 1986 idem, 467
            - 1987 - 1988 idem, 468
            - 1985 - 1988 idem, behandeling door adviesorganen en Kamers, 469
            - 1977 - 1978 Stuurgroep Materiële Ambtenarenwet, 470
            - 1978 - 1981 idem, 471
            - 1979 Stuurgroep Materiële Ambtenarenwet / Werkgroep Overlegstructuur, 472
            - 1979 idem, 473
            - 1980 - 1981 wijziging bij KB van 26 september 1984 (Stb. 461) inzake beroepsmogelijkheden en wijziging van de Wet rechtstoestand dienstplichtigen en enige andere wetten, 474
            - 1982 idem, 475
            - 1983 - 1984 idem, 476
            - 1981 - 1988 wijziging bij KB nr. 11 van 28 juli 1988 inzake verplichtingen bij buitenlandse reizen, 477
          - Stukken betreffende de behandeling van aangelegenheden met betrekking tot de positie van de ambtenaren werkzaam bij internationale organisaties., 1960-1987; 478-489; 8 pakken en 4 omslagen
            - 1960 - 1973 personeelsstatuten, 478
            - 1969 - 1970 Werkgroep Rechtspositie Internationale Ambtenaren, 479
            - 1970 - 1974 salarispositie, 480; omslag
            - 1974 - 1975 deelname aan de technische conferentie over de openbare dienst van de Internationale Arbeidsconferentie, 481
            - 1975 - 1977 voorbereidingen voor de 63e Internationale Arbeidsconferentie, 482
            - 1976 - 1987 algemeen, 483; omslag
            - 1977 - 1979 voorbereidingen voor de 64e Internationale Arbeidsconferentie, 484
            - 1977 - 1983 werkzaam bij de West Europese Unie, 485; omslag
            - 1978 - 1979 arbeidstijdverkorting en salarisaanpassing Gecoördineerde Organisaties (NAVO, OESO, etc.), 486
            - 1980 - 1985 idem, 487
            - 1981 - 1984 werkzaam bij het NAVO-hoofdkwartier AFCENT, 488
            - 1982 - 1985 werkzaam bij het Europees Octrooi Bureau, 489; omslag
          - Stukken betreffende het geven van commentaar op de nota van het Ministerie van Verkeer en Waterstaat over de herziening van de secundaire arbeidsvoorwaarden voor het spoorwegpersoneel., 1961; 490; omslag
          - Stukken betreffende het mede-ondertekenen van het besluit van het Ministerie van Verkeer en Waterstaat inzake het uitsluiten van de toepasselijkheid van het Arbeidsovereenkomstenbesluit voor werklieden bij de ontginning van de IJsselmeerpolders., 1962-1963; 491; omslag
          - Stukken betreffende de toepassing en wijziging van de Arbeidswet 1919, de Veiligheidswet 1934 en de Rijtijdenwet 1936., 1962-1978; 492; pak
          - Stukken betreffende de totstandkoming van het KB nr. 28 van 12 februari 1969 tot wijziging van het Arbeidsovereenkomstenbesluit (Stb. 354 1931) en de voorbereidingen voor een conceptbesluit regelende de eedsaflegging., 1966-1973; 493; omslag
          - Stukken betreffende de behandeling van aangelegenheden met betrekking tot brandweer-ambtenarenzaken., 1969-1979; 494; pak
          - Stukken betreffende het coördineren van het overleg inzake het vaststellen van een uniforme gedragslijn bij het totstandkomen van arbeidsvoorwaarden voor personeel van gesubsidieerde instellingen., 1971-1976; 495; pak
          - Stukken betreffende het voeren van overleg over een meer inhoudelijke wettelijke regeling van de rechtspositie van het overheidspersoneel (materiële Ambtenarenwet)., 1972-1981; 496-500; 5 pakken
            - 1972 - 1973, 496
            - 1974, 497
            - 1975, 498
            - 1976, 499
            - 1976 - 1981, 500
          - Stukken betreffende het houden van toezicht op lagere publiekrechtelijke organen inzake de uitvoering van de Ambtenarenwet., 1972-1986; 501-504; 2 pakken en 2 omslagen
            - 1972 - 1978 toepassing door provincies en waterleidingbedrijven, 501; pak
            - 1976 - 1978 toepassing art. 126, 502; pak
            - 1977 idem, 503
            - 1985 - 1986 conversie functiewaardering in Noord-Holland, 504
          - Stukken betreffende het verlenen van medewerking aan de totstandkoming van de concept-Arbeidsomstandighedenwet (ARBO-wet)., 1974-1985; 505-513; 9 pakken
            - 1974 - 1977, 505
            - 1975 - 1977, 506
            - 1976 - 1977, 507
            - 1977, 508
            - 1977, 509
            - 1977, 510
            - 1978 - 1980, 511
            - 1980, 512
            - 1980 - 1985, 513
          - Stukken betreffende het overleg met vertegenwoordigers van provinciale besturen over de uitoefening van het toezicht ingevolge de Ambtenarenwet., 1974-1987; 514-519; 6 pakken
            - 1974 - 1977, 514
            - 1978 - 1979, 515
            - 1980 - 1981, 516
            - 1982, 517
            - 1983, 518
            - 1983 - 1987, 519
          - Stukken betreffende de behandeling van aangelegenheden met betrekking tot het arbeidsvoorwaarden- en personeelsbeleid van de overheid., 1976-1988; 520-526; 5 pakken en 2 omslagen
            - 1976 - 1977 1%-operatie, 520
            - 1979 - 1988, 521; omslag
            - 1985 - 1987 beleid in 1986, 522
            - 1986 - 1987 beleid in 1987 en 1988, 523
            - 1986 - 1987 beleid in 1987 tot 1990, 524; omslag
            - 1987 beleid in 1987 en 1988, 525
            - 1987 - 1988 beleid in 1987 en 1988, 526
          - Stukken betreffende het doorzenden en mede-ondertekenen van besluiten tot wijziging en intrekking van het Ambtenarenbesluit Belastingdienst., 1977-1989; 527; omslag
          - Stukken betreffende de Begeleidingsgroep onderzoek Technische Hogeschool Twente, ter begeleiding van het onderzoek dat deze Hogeschool gaat verrichten naar het arbeidsvoorwaardenbeleid bij de lagere publiekrechtelijke lichamen., 1978-1980; 528; omslag
          - Stukken van de Werkgroep Heroverweging Arbeidsvoorwaarden in de Collectieve sector (Werkgroep HAC) van de Ambtelijke Stuurgroep Heroverweging ICCK-terrein (ICCK = Interdepartementale Commissie inzake Coordinatie en Kostenbeheersing van de Collectieve Sector)., 1981; 529-544; 16 pakken
            - 1981 map 1, 529
            - 1981 map 1a, 530
            - 1981 map 1b - 1c, 531
            - 1981 map 2, 532
            - 1981 map 3, 533
            - 1981 map 4, 534
            - 1981 map 5, 535
            - 1981 map 6 - 7, 536
            - 1981 map 8, 537
            - 1981 map 9, 538
            - 1981 map 10, 539
            - 1981 map 11, 540
            - 1981 map 12, 541
            - 1981 map 13, 542
            - 1981 map 14, 543
            - 1981 map 15 - 16, 544
          - Stukken betreffende het verlenen van medewerking aan de totstandkoming van het KB van 28 maart 1985 (Stb. 210) houdende nadere regeling op grond van art. 2 van de Arbeidsomstandighedenwet (Arbeidsomstandighedenbesluit burgerlijke openbare dienst)., 1981-1985; 545; pak
          - Stukken betreffende het overleg over de arbeidsvoorwaarden bij de reorganisatie van de elektriciteitssector., 1983-1985; 546; pak
          - Stukken betreffende de totstandkoming van de circulaire van 4 juni 1986 aan de ministers inzake de bekendmaking van het beleid voor additionele maatregelen bij krimpoperaties., 1983-1987; 547; omslag
          - Stukken betreffende de instelling en taakuitvoering van de Werkgroep Inventarisatie Besparingen Arbeidsvoorwaarden Collectieve Sector '85., 1984; 548; omslag
          - Stukken betreffende de totstandkoming van het KB van 24 september 1987 (Stb. 460) houdende een sociaal beleidskader van tijdelijke aard in het kader van de afslanking rijksoverheid 1988-1990 (Besluit SBK-RO)., 1986-1987; 549-550; 2 pakken
            - 1986 - 1987, 549
            - 1987, 550
          - Stukken betreffende de behandeling van aangelegenheden met betrekking tot het arbeidsvoorwaarden- en werkgelegenheidsbeleid 1989 met betrekking tot het overheidspersoneel., 1988-1990; 551-554; 4 pakken
            Secretariaat van het voorjaars/werkgeversoverleg.
            - 1988, 551
            - 1988 - 1989, 552
            - 1989, 553
            - 1989 - 1990, 554
          - Stukken betreffende de behandeling van aangelegenheden met betrekking tot het arbeidsvoorwaarden- en werkgelegenheidsbeleid 1989 met betrekking tot het burgerlijk rijkspersoneel., 1988-1990; 555-558; 3 pakken en 1 omslag
            - 1988 - 1989, 555
            - 1989, 556
            - 1989, 557
            - 1989 - 1990, 558; omslag
          - Stukken betreffende het verlenen van medewerking aan de totstandkoming van het KB van 27 december 1960 (Stb. 562) houdende wijziging van het Deurwaardersreglement., 559; omslag
          - Rechtspositie, 08.171
            - Stukken betreffende de behandeling van aangelegenheden met betrekking tot de rechtspositie van personeel vallende onder de verantwoording van het Ministerie van Defensie., 1955-1988; 560-565; 3 pakken en 3 omslagen
              - 1955 - 1968 militairen, 560; pak
              - 1961 - 1969 idem, 561; pak
              - 1960 - 1969 personeel van artillerie-inrichtingen, 562
              - 1963 - 1969 dienstplichtigen, 563
              - 1977 - 1980 regeling van de rechtsbescherming voor militaire ambtenaren en dienstplichtigen, 564; pak
              - 1982 - 1988 burgerpersoneel in tijden van oorlog of oorlogsgevaar, 565
            - Stukken betreffende de rechtspositie en bezoldiging van personeel werkzaam bij de Belastingdienst, bij de Staatsloterij en het Kadaster en de totstandkoming van besluiten tot wijziging van het Ambtenarenbesluit Belastingdienst., 1958-1979; 566-568; 3 pakken
              - 1958 - 1969 wijzigingen van het Ambtenarenbesluit Belastingdienst, 566
              - 1971 - 1976 idem, 567
              - 1970 - 1979 personeel van het Kadaster en Staatsloterij, 568
            - Stukken betreffende de totstandkoming van regelingen over de rechtspositie van ambtenaren bij de herindeling van gemeenten., 1959-1970; 569; omslag
            - Stukken betreffende de rechtspositie, bezoldiging en toelagen van noodwachtpersoneel en noodzetelbemanningen., 1959-1987; 570; pak
            - Stukken betreffende de behandeling van aangelegenheden met betrekking tot de rechtspositie van personeel vallende onder de verantwoording van het Ministerie van Onderwijs en Wetenschappen., 1959-1989; 571-586; 11 pakken en 5 omslagen
              - 1959 - 1960 voorbereiding ontwerpwet op het wetenschappelijk onderwijs, 571; omslag
              - 1961 - 1968 personeel bij het hoger onderwijs, 572
              - 1962 - 1970 personeel bij het voortgezet onderwijs, 573
              - 1964 - 1966 wijziging/toepassing Querido-regeling, 574; omslag
              - 1967 - 1968 Commissie Honorering Wetenschappelijk Corps Medische Faculteiten (Commissie Smallenbroek), 575
              - 1968 - 1969 idem, 576; omslag
              - 1967 - 1970 wijziging Rechtspositiebesluit WVO en Rechtspositiebesluit WLW, 577
              - 1969 - 1971 wet van 9 december 1970 (Stb. 601) inzake bestuurshervorming universiteiten en hogescholen, 578
              - 1970 - 1973 personeel Woordenboek der Nederlandse Taal, 579; omslag
              - 1972 - 1976 personeel van universiteiten en hogescholen, 580
              - 1977 - 1981 idem, 581
              - 1978 - 1980 reglement voor ziekenhuis Sint Annadal, 582
              - 1979 - 1984 reglement/honorering/afkoopsommen voor ziekenhuis Sint Annadal, 583
              - 1983 - 1988 ontwerp-Rechtspositiereglement voor assistenten in opleiding bij de rijksonderzoekinstellingen, 584
              - 1985 - 1987 diverse aangelegenheden aangaande de gezamenlijke onderwijssectoren, 585
              - 1989 vaststelling regeling voor assistenten in opleiding en academieonderzoekers bij de rijksonderzoeksinstituten, 586; omslag
            - Stukken betreffende de behandeling van aangelegenheden met betrekking tot de rechtspositie van personeel vallende onder de verantwoording van het Ministerie van Algemene Zaken., 1960-1976; 587; omslag
            - Stukken betreffende de behandeling van aangelegenheden met betrekking tot de rechtspositie van personeel vallende onder de verantwoording van het Ministerie van Landbouw en Visserij., 1960-1984; 588; omslag
            - Stukken betreffende de behandeling van aangelegenheden met betrekking tot de rechtspositie van personeel vallende onder de verantwoording van het Ministerie van Sociale Zaken en Volksgezondheid, Welzijn, Volksgezondheid en Cultuur en Cultuur, Recreatie en Maatschappelijk Werk., 1960-1986; 589-593; 3 pakken en 2 omslagen
              - 1960 - 1962 personeel van inrichtingen, 589; omslag
              - 1961 - 1965 personeel van de Ziekenfondsraad, 590; omslag
              - 1970 - 1977 personeel van bibliotheken, 591
              - 1984 - 1986 personeel van de gemeentelijke sociale diensten, 592